臺灣基隆地方法院刑事判決　　　　　　　　　　　　九十一年度簡上字第一二四號
　　公　訴　人　臺灣基隆地方法院檢察署檢察官
　　上　訴　人
　　即　被　告　乙○○○
右上訴人因贓物案件，不服本院基隆簡易庭九十一年度基簡字第五八二號中華民國九
十一年八月二十一日第一審刑事簡易判決（聲請案號：九十一年度偵字第一六三三號
），提起上訴，本院管轄之第二審合議庭判決如左：
    主  文
上訴駁回。
    事實及理由
一、本案經審理結果，認第一審判決以被告乙○○○所為係犯刑法第三百四十九條第
    二項之故買贓物罪、電信法第五十六條第一項之盜用他人電信設備通信罪，前開
    二罪間，有方法結果牽連關係，為牽連犯，從一重之電信法第五十六條第一項之
    盜用他人電信設備通信罪處斷，判處有期徒刑四月，如易科罰金以三百元折算一
    日，其認事用法及量刑均無不當，應予維持，並引用第一審判決書及檢察官聲請
    簡易判決處刑書記載之事實、證據及理由。
二、上訴人即被告上訴意旨略以：不知購買之手機係贓物，因該攤位上所賣者均係二
    手手機，價格自然較市價為低，且該手機是舊型，又是王八機，二千元僅係購買
    手機，卡片另花費三千多元，請將原判決撤銷，更為適當合法之判決等語。
三、經查，被告乙○○○於八十九年十月間某日，在台北縣三重市重新橋下，向不詳
    人以二千元購得係王八機之行動電話一支，內含0000000000號門號晶
    片，並連續撥打計電話費一萬六千餘元等情，業據被告自承不諱，而前開行動電
    話手機（含和信電信公司0000000000之ＳＩＭ卡），係被害人甲○○
    所有，於八十九年十月中旬某日，在台北市○○路與昆陽路附近遺失，係來歷不
    明之贓物之事實，亦據被害人甲○○指述明確，被告復自承可免費撥打二個月，
    並自八十九年十一月間起至十二月間止，曾撥打予黃富美、黃通鮑、陳慶財，計
    撥打電話費用計一萬六千餘元，有證人黃富美、黃通鮑、陳慶財之警詢筆錄在卷
    足憑，並有通話明細附卷可參，是被告以五千多元之價格購買王八機，竟可免費
    撥打電話二個月，並已撥打通信費一萬六千餘元，遠超過該手機之價值，其主觀
    上自始即明知該手機為來源不明之贓物洵堪認定。被告所辯不知該手機係贓物乙
    節，顯係卸責之詞，不足採信，本件事證明確，犯行堪以認定。從而，原審判決
    衡酌被告犯罪動機、目的、手段等一切情狀，判處被告有期徒刑四月，如易科罰
    金以三百元折算一日，其認事用法並無違誤，應予維持，上訴人指稱原審判決不
    當，為無理由，應予駁回。
四、被告經合法傳喚，無正當理由不到庭，爰不待其陳述逕行判決。
據上論斷，應依刑事訴訟法第四百五十五條之一第一項、第三項、第三百六十八條、
第三百七十三條、第三百七十一條，判決如主文。
本案經檢察官李辛茹到庭執行職務。
中     華     民     國     九十一    年      十二    月    二十五      日
                                  臺灣基隆地方法院刑事第三庭
                                      審判長法  官    林火炎
                                            法  官    何怡穎
                                            法  官    齊  潔
右正本證明與原本無異。
本件判決不得上訴。
                                            書記官    郭廷耀
中     華     民     國     九十一    年      十二    月      三十      日
